臺灣臺中地方法院刑事判決　　　　　　　　　　　　九十一年度訴字第二二０四號
　　公　訴　人　臺灣臺中地方法院檢察署檢察官
　　被　　　告　甲○○
右列被告因偽造文書等案件，經檢察官提起公訴（九十一年度偵字第九八００號），
本院判決如左：
    主  文
甲○○連續行使偽造私文書，足以生損害於公眾及他人，處有期徒刑柒月。扣案之行
動電話ＩＣ晶片貳枚，丙○ＯＮＬＩＮＥ服務申請表貳份上偽造「丁○○」、「乙○○」署押各貳枚及偽造如附表所示之署押（包括簽名及指印），均沒收之。
    事  實
一、甲○○（原名江志勝）與真實姓名、年籍均不詳之成年男子共同基於變照駕駛執
    照之犯意聯絡，民國（下同）於八十七年間之某日，在臺中市○○路之某處，由
    甲○○提供其所有之照片一張予該名男子，該名男子則以新臺幣（下同）一萬餘
    元之代價，將來源不明之「丁○○」（五十三年九月一日生、國民身分證統一編
    號：Ｚ000000000號）駕駛執照上之照片予以換貼甲○○之照片，而變
    造該張駕駛執照，交付甲○○使用。又甲○○於八十八年間，因借款予乙○○、
    楊潤餘夫妻，該對夫妻因而將其等所有國民身分證正本交予甲○○質押以為擔保
    ，甲○○竟基於行使上開變造「丁○○」駕駛執照及偽造文書之概括犯意，於八
    十八年七月十五日中午十二時許，未經乙○○之同意，即持乙○○之國民身分證
    正本及上開變造「丁○○」駕駛執照，前往高雄市○○○路五七一號某家電訊公
    司，連續冒用「丁○○」之名義，在丙○ＯＮＬＩＮＥ服務申請表上之「委託代
    辦人」欄內先偽簽「丁○○」之簽名二枚，並出示上開變造「丁○○」駕駛執照
    ，表示其為「丁○○」代辦人之身分後，再於「申請人」欄內偽簽「乙○○」之
    簽名二枚，足生損害於乙○○、丁○○，以此方式先後偽造二紙服務申請表之私
    文書，再持向該家電訊公司申請號碼分別為0000000000號及0000
    000000號之二線行動電話，而取得該二線行動電話之ＩＣ晶片二枚，並於
    同日即八十八年七月十五日，在臺灣新聞報刊登出售電話卡、大哥大及身分證之
    廣告，欲出售上開二線行動電話ＩＣ晶片。嗣於八十八年七月十五日下午一時五
    十分許，為警在高雄市○○區○○路與大昌路交岔口，當場查獲甲○○，並在其
    身上扣得楊潤餘、乙○○之國民身分證各乙張，及上開二線行動電話ＩＣ晶片二
    枚等物。甲○○為警查獲後，因其於八十七年間因妨害秩序等案件，經臺灣臺中
    地方法院檢察署發佈通緝在案，甲○○恐暴露通緝犯之身分且為逃避刑責，復基
    於上開行使變造「丁○○」駕駛執照之概括犯意，出示上開變造「丁○○」之駕
    駛執照予警員，表明其係「丁○○」之意，冒用「丁○○」之名義應訊，並基於
    偽造署押之犯意，冒用「丁○○」之身分，接續（一）逮捕後於高雄市警察局三
    民第一分局所製作逮捕通知書上偽簽「丁○○」之簽名及按指印各二枚；（二）
    於八十八年七月十五日下午四時許，在同一分局所製作調查筆錄上，偽簽「丁○○」之簽名一枚、按指印三枚；（三）繼於同日同時在同一分局內，在八十八年
    七月十五日之臺灣新聞報廣告版上，指認其刊登之廣告並偽簽「丁○○」之簽名
    一枚及按指印二枚；（四）於八十八年七月十五日下午四時二十分許，在同一分
    局所製作權利告知書（一式三聯）上，偽簽「丁○○」之簽名及按指印各三枚；
（五）復於八十八年七月十五日晚上十時十五分許，在臺灣高雄地方法院檢察署
    所製作之偵訊筆錄上，偽造「丁○○」之簽名一枚，均足以生損害於丁○○本人
    及刑事偵查、審判之正確性。嗣經臺灣高雄地方法院檢察署以甲○○所冒名之「
    丁○○」之人涉及偽造文書等罪嫌，以八十八年度偵字第一七七四八號提起公訴
    ，並由臺灣高雄地方法院以八十八年度訴字第一九七四號受理，經該案承審法官
    傳訊「丁○○」之人應訊，丁○○本人到庭說明其並未居住過高雄，亦未曾為警
    查獲及接受偵訊之情後，承審法官將丁○○本人之指紋卡及簽名，與上開警、偵
    訊筆錄中「丁○○」之人之簽名及指紋卡，送內政部警政署刑事警察局鑑定結果
    ，始查知警訊筆錄中所附「丁○○」之指紋卡上之指紋，與丁○○本人於臺灣高
    雄地方法院所按捺之指紋卡上之指紋不相符，另輸入電腦比對，與該局檔存甲○○之右拇指指紋相符，因而查獲上情。
二、案經高雄市政府警察局三民第一分局報請臺灣高雄地方法院檢察署偵查，經該署
    呈請臺灣高等法院檢察署轉臺灣臺中地方法院檢察署檢察官偵查起訴。
    理  由
一、訊據被告甲○○對於右揭時地之犯罪事實均坦承不諱，另被害人丁○○在八十九
    年八月二十一日於臺灣高雄地方法院八十八年度訴字第一九七四號案中指稱：並
    未居住過高雄，亦未曾為警查獲及接受偵訊等語，核與臺灣高雄地方法院八十八
    年度訴字第一九七四號案中之證人即於八十八年七月十五日下午一時五十分許，
    查獲被告之高雄市警察局三民第一分局警員徐玉昌，於八十九年八月三十日該案
    審理中證稱：當初查獲之人，非到庭之丁○○本人等語相符，又上開警、偵訊筆
    錄中「丁○○」之人之簽名及指紋卡，送內政部警政署刑事警察局鑑定結果，與
    被告之右拇指指紋相符，有內政部警政署刑事警察局九十年三月三十日刑鑑字第
    四一七五五號鑑驗通知書（附於台灣高雄地方法院八十八年度訴字第一九七四號
    卷中）、九十年十一月二十一日（九０）刑紋字第二一七四五八號鑑驗書各一份
    附卷可稽，並有丙○ＯＮＬＩＮＥ服務申請表二份、八十八年七月十五日之高雄
    市警察局三民第一分局所製作逮捕通知書、同日下午四時許，在同一分局所製作
    偵訊（調查）筆錄及供被告指認之八十八年七月十五日灣新聞報廣告版、同日下
    午四時二十分許，在同一分局所製作權利告知書、同日晚上十時十五分許，臺灣
    高雄地方法院檢察署所製作之偵訊筆錄各一份在卷可按，復有扣案之行動電話晶
    片二枚可資佐證，被告之自白核與事實相符，堪予採信。本案事證明確，被告右
    揭犯行洵堪認定。
二、核被告所為，係犯刑法第二百十六條、第二百十二條之行使變造特種文書罪（變
    造丁○○之駕駛執照）、第二百十六條、第二百十條之行使偽造私文書罪（偽造
    丙○ＯＮＬＩＮＥ服務申請書）、刑法第二百十七條第一項偽造署押罪（偽造逮
    捕通知、權利告知、警、偵訊筆錄及指認報紙）。被告與真實姓名、年籍均不詳
    之成年男子間，就變造特種文書犯行，有犯意之聯絡及行為之分擔，應依共同正
    犯論處。被告偽造「丁○○」、「乙○○」署押各二枚於丙○ＯＮＬＩＮＥ服務
    申請表二份上之犯行，係為偽造私文書之階段行為；而其偽造私文書及變造特種
    文書後復持以行使，該等偽造之低度行為應各為行使之高度行為所吸收，均不另
    論罪。被告前後二次行使偽造私文書及三次行使變造特種文書之犯行，各時間緊
    接，各犯罪構成要件相同，顯各係基於概括犯意反覆為之，各應依連續犯之規定
    ，各論以一罪，並各加重其刑。又被告上開先後五次偽簽「丁○○」署押應訊之
    行為，係被告就同一事件，基於同一偽造署押之犯意下所為之接續數行為，僅侵
    害一個法益，應僅論以單純一罪，公訴意旨認此部分之犯行，屬連續犯論以一罪
    ，容有未恰，附此敘明。被告所犯上開三罪間，有方法結果之牽連關係，應從一
    重之連續行使偽造私文書罪處斷。爰審酌被告犯罪之動機、目的、手段及其犯後
    坦承犯行，尚知悔悟等一切情狀，量處如主文所示之刑。另扣案之行動電話ＩＣ
    晶片二枚，為被告所有，且因犯罪所得之物，業據其供明在卷，爰依刑法第三十
    八條第一項第三款予以宣告沒收；丙○ＯＮＬＩＮＥ服務申請表二份上偽造「丁○○」、「乙○○」署押各二枚，及偽造如附表所示之署押（包括簽名及指印）
    ，均依刑法第二百十九條之規定沒收。至變造「丁○○」駕照上之被告相片，未
    扣案，迄今已三年餘，且被告供稱已丟棄，為免將來執行之困難，爰不另為沒收
    之諭知，併此敘明。
據上論斷，應依刑事訴訟法第二百九十九條第一項前段、刑法第二十八條、第五十六
條、第二百十條、第二百十二條、第二百十六條、第二百十七條第一項、第五十五條
、第三十八條第一項第三款、第二百十九條，罰金罰鍰提高標準條例第一條前段，判
決如主文。
中       華       民       國     九十一    年    十    月    二十九    日
                                     台灣台中地方法院刑事第三庭
                                          法  官  吳  進  發
右正本證明與原本無異。
如不服本判決，應於判決送達後十日內向本院提出上訴狀，上訴於臺灣高等法院臺中
分院( 須附繕本 )。
                                          書記官
中       華       民       國     九十一    年    十    月     三十     日
附表：
一、八十八年七月十五日下午一時五十分許，在高雄市警察局三民第一分局所製作逮
    捕通知書上偽造「丁○○」之簽名及按指印各二枚。
二、八十八年七月十五日下午四時許，在同一分局所製作偵訊（調查）筆錄上，偽造
   「丁○○」之簽名一枚、按指印三枚。
三、八十八年七月十五日下午四時許，在八十八年七月十五日之臺灣新聞報廣告版上
    ，指認其刊登之廣告並偽造「丁○○」之簽名一枚及按指印二枚
四、八十八年七月十五日下午四時二十分許，在同一分局所製作權利告知書（一式三
    聯）上，偽造「丁○○」之簽名及按指印各三枚。
五、八十八年七月十五日晚上十時十五分許，在臺灣高雄地方法院檢察署所製作之偵
    訊筆錄上，偽造「丁○○」之簽名一枚。
（得上訴）
附錄法條：
刑法第二百十條：偽造、變造私文書，足以生損害於公眾或他人者，處五年以下有期
徒刑。
刑法第二百十二條
偽造、變造護照、旅券、免許證、特許證及關於品行、能力、服務或其他相類之證書
、介紹書，足以生損害於公眾或他人者，處一年以下有期徒刑、拘役或三百元以下罰
金。
刑法第二百十六條：行使第二百十條至第二百十五條之文書者，依偽造、變造文書或
登載不實事項或使登載不實事項之規定處斷。
刑法第二百一十六條
行使第二百十條至第二百十五條之文書者，依偽造、變造文書或登載不實事項或使登
載不實事項之規定處斷。
刑法第二百一十七條
偽造印章、印文或署押，足以生損害於公眾或他人者，處三年以下有期徒刑。
盜用印章、印文或署押，足以生損害於公眾或他人者，亦同。
